---
 title: "Основы обработки данных с помощью R и Dplyr"
 author: "a.nikitchik@yandex.ru"
 format: 
   md:
     output-file: README.md
---

## Цель работы 

1. Развить практические навыки использования языка программирования R для обработки данных
2. Закрепить знания базовых типов данных языка R
3. Развить практические навыки использования функций обработки данных пакета dplyr – функции select(), filter(), mutate(), arrange(), group_by()

## Исходные данные 
 
1. Программное обеспечение Windows 11 
2. Rstudio Desktop и библиотека Dplyr
3. Интерпретатор языка R 4.4.2
4. Пакет dplyr
5. Пакет nycflights13
 
 
## Ход работы

### 1. Установка пакета nycflights13

```{r}
#install.packages("nycflights13")
```

### 2. Подгружение библиотек

```{r}
library(nycflights13)
library(dplyr)
```

### 3. Сколько встроенных в пакет nycflight13 датафреймов?

```{r}
length(data(package = "nycflights13")$results[, "Item"])
```

### 4. Сколько строк в каждом датафрейме?

```{r}
list(nrow(airlines), nrow(airports), nrow(flights), nrow(planes), nrow(weather))
```

### 5. Сколько столбцов в каждом датафрейме?

```{r}
sapply(list(flights, airlines, airports, planes, weather), ncol)
```

### 6. Как посмотреть примерный вид датафрейма? 

```{r}
flights %>% glimpse()
```

### 7. Сколько компаний-перевозчиков (carrier) учитывают эти наборы данных (представлено в наборах данных)?

```{r}
a = flights %>% filter(!is.na(carrier)) %>% distinct(carrier) 
nrow(a)
```

### 6. Сколько рейсов принял аэропорт John F Kennedy Intl в мае?

```{r}
a = flights %>% filter(dest == "JFK", month == 5)
nrow(a)
```

### 7. Какой самый северный аэропорт?

```{r}
airports %>% glimpse()
airports %>% arrange(desc(lat)) %>% head(1)
```

### 8. Какой аэропорт самый высокогорный (находится выше всех над уровнем моря)?

```{r}
airports %>% arrange(desc(alt)) %>% head(1)
```


### 9. Какие бортовые номера у самых старых самолетов?

```{r}
planes %>% arrange(year) %>% head(10)
```

### 10. Какая средняя температура воздуха была в сентябре в аэропорту John F Kennedy Intl (в градусах Цельсия).

```{r}
weather %>% filter(origin == "JFK", month == 9, !is.na(temp)) %>% summarise(mt = mean((temp - 32) * 5 / 9))
```

### 11. Самолеты какой авиакомпании совершили больше всего вылетов в июне?

```{r}
flights %>% filter(month == 6) %>% count(carrier, sort = TRUE) %>% head(1)
```

### 12. Самолеты какой авиакомпании задерживались чаще других в 2013 году?

```{r}
flights %>% filter(dep_delay > 0 & year == 2013) %>% count(carrier, sort = TRUE) %>% head(1)
```

## Оценка результата

Были развиты практические навыки использования функций обработки данных пакета dplyr на примере "nycflight13"

## Вывод

Был получен опыт обработки данных в ходе анализа пакета nycflight13 